臺灣士林地方法院民事判決　　　　　　　95年度訴字第1188號
原　　　告　丙○○
被　　　告　龍巖人本服務股份有限公司
法定代理人　甲○○
訴訟代理人　周威良律師
複代理人　　陳雅珍律師
訴訟代理人　董子祺律師
上列當事人間刑事附帶民事訴訟請求損害賠償事件，經本院刑事
庭裁定移送審理（94年度附民緝字第4號），本院於民國95年12
月27日言詞辯論終結，判決如下：
    主  文
原告之訴及假執行之聲請均駁回。
訴訟費用由原告負擔。
    事實及理由
甲、程序方面：
一、本件原告原起訴請求被告龍巖人本服務股份有限公司（以下
    簡稱：龍巖公司）與另被告乙○○：(一)就乙○○民國82 年3
    月間之侵權行為事實連帶給付原告新台幣（下同）20萬元；
    (二)就乙○○82年9 月間（起訴狀誤載同年為11、12月間）本
    院另次侵權行為事實連帶給付原告500 萬元（本院95年12月
    27日言詞辯論筆錄）。其中(一)部分之請求，因係刑事判決認
    定不能證明犯罪而不另為無罪諭知部分，刑事法院疏未依刑
    事訴訟法第503 條第1 項前段規定以判決駁回原告之訴而誤
    以裁定移送，業據本院另以起訴不合法裁定駁回；另就侵權
    行為事實(二)對被告乙○○請求連帶給付500 萬元部分，因被
    告乙○○曾就同一法律關係於台北市士林區公所與原告成立
    調解，是此部分對被告乙○○之請求亦據本院以鄉鎮市調解
    條例第24條第1 、2 項規定裁定駁回，均已非本院審理範圍
    ，合先敘明。
二、原告於92年11月3 日提起本件附帶民事訴訟時，被告法定代
    理人原為甲○○，嗣變更為梁富娟，復變更為甲○○，有公
    司變更登記表附卷可稽，其聲明承受訴訟，核無不合，應予
    准許。
乙、實體方面；
一、原告起訴主張：乙○○原任職被告龍巖人本服務股份有限公
    司，於82年9 月29日前往原告位於台北市○○路○ 段106 號
    14樓住處，向原告詐稱被告龍巖公司之靈骨塔位增值獲利空
    間甚鉅，致使原告因而陷於錯誤，於翌日（30日）交付面額
    500 萬元之怡富證券公司股票500 張予乙○○，用以購買被
    告龍巖公司等值之靈骨塔位146 個。嗣至83年1 月17日，原
    告欲向乙○○索討所購買之龍巖公司靈骨塔位所有權狀時，
    乙○○始告知並未代為向龍巖公司購買取得靈骨塔之所有權
    ，而所收受之面額500 萬元股票業已出售變現，花用殆盡，
    因乙○○係被告龍巖公司受僱人，於執行職務時不法侵害原
    告權利，為此依民法第184 條第1 項、第188 條第1 項訴請
    被告龍巖公司給付。並就本件聲明：(一)被告（乙○○、龍巖
    公司）應（連帶）給付原告500 萬元。(二)願供擔保請准宣告
    假執行。
二、被告則以：原告起訴主張乙○○所為各情，客觀上並非乙○
    ○執行被告龍巖公司職務之行為，且屬犯罪行為，僱用人即
    被告龍巖公司依法無須負責。又原告於83年1 月17日即已知
    乙○○之侵權行為事實，延至92年11月3 日始提起本件附帶
    民事訴訟，自知悉時起，已逾2 年；自82年9 月30日起算，
    亦已逾10年，已逾民法第197 條所規定之消滅時效，自不得
    再對被告龍巖公司為本件請求。
三、按因侵權行為所生之損害賠償請求權，自請求權人知有損害
    及賠償義務人時起，二年間不行使而消滅。自有侵權行為時
    起，逾十年者亦同，民法第197 條第1 項定有明文。次按時
    效中斷，限於當事人、繼承人、受讓人之間始有效力（民法
    第138 條），故時效之中斷僅有相對的效力。所謂當事人者
    ，係關於致時效中斷行為之人，故連帶債務人中之一人對債
    權人承認債務，對該債務人債權之消滅時效雖因而中斷，但
    對其他債務人，債權之消滅時效並不中斷，亦為最高法院56
    年台上字第1112號判例意旨所明揭。本件原告所訴被告乙○
    ○之侵權行為事實，係發生於82年9 月30日，原告並於83年
    1 月17日知悉受詐欺之事實，乃原告延至92年11月3 日始提
    起本件訴訟，自知有損害及賠償義務人時起，已逾2 年，自
    有侵權行為之時，亦已逾10年，被告龍巖公司就此為時效抗
    辯，自屬有據。又連帶債務人乙○○雖於89年12月7 日對原
    告承認系爭侵權行為債務並成立調解，然依前揭判例意旨，
    對他債務人即被告龍巖公司並不生時效中斷之效果，是原告
    雖於起訴前與乙○○成立調解，仍不影響被告龍巖公司於本
    件訴訟為時效抗辯。
四、至原告雖另主張被告龍巖公司法定代理人甲○○於84年間曾
    承諾給付50張被告龍巖公司股票以資賠償，且原告曾於84年
    、89年間分別以口頭向被告龍巖公司催討，惟查：
  (一)原告主張前揭事實，為被告龍巖公司所否認，原告復未能舉
    證以實其說，自難認為真正。
  (二)依原告所主張之事實，被告龍巖公司當時董事長、總經理係
    表示欲以50張龍巖公司股票處理系爭事件，但原告表明要66
    張，當時並未接受50張，後來就沒有下文，是縱原告主張為
    真，因當時被告龍巖公司就系爭事件和解所為給付50張龍巖
    公司股票之要約，原告將之擴張為60張，自應認為已拒絕被
    告龍巖公司之要約而為新要約（民法第160 條第2 項），被
    告龍巖公司就此「沒有下文」，兩造顯然未達成意思合致而
    無法律上之意義。
  (三)再原告主張84年、89年對被告龍巖公司催討之事實，縱係屬
    實，因原告均未於請求後6 個月內對被告龍巖公司起訴，依
    民法第130 條規定，視為時效不中斷，仍不影響本件被告龍
    巖公司時效抗辯之效力。
五、從而，原告本於侵權行為法律關係，請求被告龍巖公司給付
    500 萬元，為無理由，應予駁回。又原告之訴既經駁回，其
    假執行之聲請即失所依據，應併予駁回。
六、本件事證已臻明確，其餘兩造主張、陳述暨所提之證據，經
    審酌均與本院前揭判斷不生影響，爰不一一詳予論述，附此
    敘明。
七、據上論結，原告之訴為無理由，依民事訴訟法第78條判決如
    主文。
中　　華　　民　　國　　96　　年　　1 　　月　　12　　日
                  民事第二庭  法  官  王本源
以上正本證明與原本無異。
如對本判決上訴須於判決送達後20日內向本院提出上訴狀。
中　　華　　民　　國　　96　　年　　1 　　月　　15　　日
                              書記官  陳淑女
